【裁判字號】    89,南簡上,27
【裁判日期】    890320
【裁判案由】    妨害秩序
【裁判全文】
臺灣臺南地方法院刑事判決                        八十九年度南簡上字第二七號
    上  訴  人  甲○○
    即  被  告  甲○○
右列上訴人因妨害秩序案件，不服本院八十八年度南簡上字第一二二二號中華民國八
十八年十二月二十七日第一審判決（聲請案號：八十八年度偵字第一四二四九號），
提起上訴，本院管轄之第二審合議庭判決如左：
    主  文
上訴駁回。
    事  實
一、甲○○曾因妨害秩序案件為台灣高雄地方法院判處有期徒刑三月確定，並於民國
    八十七年五月二十九日執行完畢，仍不知悔改，復基於概括之犯意，連續於八十
    八年十一月十三日、十八日，在台南市○○路○段五五○號健康市場內，販賣「
    六合彩」明牌予不特定人簽賭「六合彩」，以文字公然煽惑他人簽賭「六合彩」
    犯罪，嗣於同年月十八日十四時四十五分許在上址，為警當場查獲，並扣得其所
    有之六合彩明牌十五張、六合彩開獎單四十一張。
二、案經台南市警察局第六分局移送台灣台南地方法院檢察署檢察官偵查起訴。
    理  由
一、訊據被告甲○○對於前開犯行矢口否認，辯稱：「我只是放在市場內供人免費取
    閱，沒有金錢交易，只供人參考，是送的但還沒有送出去就被查到」「因為我開
    雜貨店，是吸引顧客的方式」云云。經查：被告於警訊中供稱：「警方查獲時我
    正在販賣六合彩明牌，開出明牌單是免費給客人的，販賣用之明牌號碼單價格沒
    有一定，價格由客人隨意給，並無一定金額」等語，足認被告確曾販賣六合彩明
    牌圖利，況煽惑他人犯罪，本不以金錢交易為要件，縱認被告無係無償贈予他人
    ，亦足以構成公訴人所指犯行，被告所辯無非避重就輕之詞，不足採信。此外復
    有六合彩明牌十五張、六合彩開獎單四十一張扣案可資佐證，本件事證已甚明確
    ，被告犯行足堪認定。
二、核被告所為係犯刑法第一百五十三條第一款之煽惑他人犯罪罪，其先後多次犯行
    ，時間緊接，犯罪構成要件相同，顯係基於概括犯意為之，為連續犯，依刑法第
    五十六條規定，以一罪論並加重其刑。查被告甲○○曾因妨害秩序案件為台灣高
    雄地方法院判處有期徒刑三月確定，並於八十七年五月二十九日執行完畢，此有
    台灣高等法院被告全國前案紀錄表在卷可稽，其於執行完畢後五年內，再犯本案
    之罪，係屬累犯，應加重其刑，併依刑法第四十七條及第七十條之規定遞加重其
    刑。爰審酌被告犯罪之動機、目的、手段、所生損害及犯罪後態度等一切情狀，
    量處如主文所示之刑並諭知易科罰金之折算標準，以資懲戒。扣案之六合彩明牌
    號碼單十五張、六合彩開獎單四十一張，係被告所有係供犯罪所用之物，爰依刑
    法第三十八條第一項第二款之規定宣告沒收。
三、原審以被告等犯行明確，依刑事訴訟法第四百四十九條第一項前段、第四百五十
    條第一項、刑法第五十六條、第一百五十三條第一款、第四十一條、罰金罰鍰提
    高標準條例第一條前段、第二條，量處有期徒刑五月，並諭知如易科罰金，以三
    百元折算一日，且將扣案之如事實欄所示之物宣告沒收。認事用法，核無不合，
    量刑亦屬妥適。被告上訴意旨指摘原判決量刑過重，求予撤銷改判，為無理由，
    應予駁回。
據上論斷，應依刑事訴訟法四百五十五條之一第一項、第三項、第三百六十八條，判
決如主文。
本案經檢察官吳勇輝到庭執行職務。
中    華    民    國      八十九    年      三        月      二十      日
                              臺灣臺南地方法院刑事第四庭
                                  審判長法  官  張  意  聰
                                        法  官  楊  惠  芬
                                        法  官  蔡  直  青
右正本證明與原本無異
本件不得上訴
                                        書記官  陳  怡  吟
中    華    民    國      八十九    年        三      月       二十一   日
附錄本案論罪科刑法條全文：
刑法第一百五十三條第一款：
以文字、圖畫演說或他法，公然為左列行為之一者，處二年以下有期徒刑，拘役或一
千元以下罰金：
一、煽惑他人犯罪者。


司法院資訊處製作；財團法人民間司法改革基金會備份。
